

## André Ibarra Pérez

Mobile + Web Developer

## **CONTACTO**

- **831 113 1562**
- 🖂 ibarraandre98@gmail.com
- 间 linkedin.com/in/ibarraandre
- ibarraandre98.github.io
- Tamaulipas, México

## **EDUCACIÓN**

# Instituto Tecnológico Superior de El Mante

Ingeniería en Sistemas Computacionales Agosto 2016 - Junio 2020

## HABILIDADES TÉCNICAS

Android Studio (Kotlin, Java)
Typescript
HTML - CSS
C#
Ionic & Angular
NodeJS
SQL Server, MySQL, SQLite
Firebase & Supabase

#### **IDIOMAS**

Español - Nativo Inglés - B1

## **HABILIDADES**

Innovación
Autonomía
Trabajo en equipo
Iniciativa
Autodidacta
Proactivo
Resolución de problemas
Liderazgo
Compromiso

#### **PERFIL**

Desarrollador de software con 3 años de experiencia profesional con aplicaciones móviles nativas en Android Studio (Kotlin y Java), además de contar con más de un año de experiencia en desarrollo FrontEnd Web (Angular).

Gran capacidad análitica para encontrar soluciones a los problemas que se presenten, responsabilidad, persistencia, trabajo en equipo, autodidacta y con gran facultad para adaptarme rápidamente a los cambios, buscando siempre conseguir los objetivos del proyecto con eficiencia, además de estar constantemente actualizandome en aprendizaje del desarrollo.

## **EXPERIENCIA LABORAL**

## NEORIS | Feb 2021 - Actualmente | Android, Angular y .NET

OXXO - mi OXXO App | Desarrollador Android y Angular | Junio 2022 - Actualmente

- Creación de interfaces e implementación de nuevas funcionalidades de promociones y ventas de productos dentro de la aplicación, consumo de endpoints uso de View Model y bases de datos locales, y añadido de interceptor de llamadas HTTP(Chucker), uso de Dagger y MVVM.
- Gestión, planificación y desarrollo de micrositio web en Angular fungiendo el rol de webview para app, codificando y consumiendo funciones de librerías en Typescript de empresa prestadora de servicios de Ecommerce y transacciones electrónicas de pago y cobranza.
- Implementación de eventos de análisis de comportamiento del usuario, capacidades de segmentación y funcionalidades y mensajes personalizados por usuario, además de envió de notificaciones push haciendo uso de Amplitude, Leanplum, Facebook, Firebase, Salesforce (Interaction Studio y Marketing Cloud).
- Trabajo y colaboración con distintos equipos especializados en distintas plataformas para lograr objetivos de desarrollo.
- Marco de trabajo ágil con metodología SCRUM, teniendo seguimiento diario por parte del Scrum Master usando JIRA.

Compañía recicladora de metales | Desarrollador Android | Junio 2022 - Julio 2022

- Reestructura de la arquitectura de la aplicación, modificación de módulos, consumo de endpoints.
- Desarrollo de nuevos modulos con funcionalidad como lectura de códigos QR.
- Refactorización de código, resolución de bugs e incremento de rendimiento.
- Colaboración directa con cliente estadounidense, llevando dailys y meets de entregables en inglés.

#### BBVA - Wibe App | Desarrollador Android | Marzo 2022 - Junio 2022

- Participación en el desarrollo de aplicación móvil Android Kotlin prestadora de servicios de seguro personalizable para auto y motos, codificación de nuevas funcionalidades e interfaces de usuario para la creación de cotizaciones de seguros de autos y vista de polizas de las mismas, consumo de endpoints trabajando con MVP.
- Optimización y creación de funcionalidades con Google Services, Firebase, autenticación, mapas, lugares y ubicación.
- Análisis de seguridad y estabilidad en la aplicación productiva. Trabajo en equipo y en conjunto con UX, back y QA dar resolución de bugs productivos.
- Planificación y administración de migración de aplicación a Huawei OS Harmony usando el plugin de Android Studio "HMS Toolkit" y haciendo pruebas manuales (Google Services).

#### FEMSA - Comenzando Juntos | Desarrollador AngularJS y .NET | Marzo 2022 - Actualmente

- Mantenimiento y control de aplicación web en AngularJS, desarrollo de nuevas funcionalidades.
- Manejo, actualización y depuración de API en .NET además de creación de Webjobs alojados Azure ejecutandose cada cierta cantidad de tiempo y optimización de tablas, llaves foraneas, columnas, registros y stored procedure en base de datos SQL Server.
- · Colaboración y asistencia con el equipo de aplicaciones móviles que de iqual manera era mantenido por esta API.

#### CEMEX - CEMEX Go Driver | Desarrollador Android | Mayo 2021 - Enero 2022

- Colaboración con todo el equipo a el desarrollo de interfaces de usuario en Android Java y Kotlin, uso de servicios de Google e inyección de dependencias con Dagger, uso de librerías de Google Services para desarrollo de funcionalidades con geocercas y desarrollo de tickets.
- Codificación de llamadas a API's e implementación de funcionalidades offline con SQLite para el almacenamiento de datos recibida y por enviar.
- Escritura de código limpio siguiendo estrictas reglas, al igual que el uso de MVVM.
- Desarrollo de nuevas funcionalidades, uso de geocercas y condicionales por parametros recibidos al momento del login.

#### ARCA CONTINENTAL | Desarrollador Android | Febrero 2021 - Abril 2021

- Colaboración en la unificación de tres aplicaciones Android Java en una sola, modificación de arquitectatura de la misma, codificación necesaria para la migración, utilizando Dagger y gestión de base de datos local con SQLite.
- Resolución de bugs, modificaciones de esquemas y diagramas de flujo.
- Eliminación de código basura e innecesario.

## Proyectos propios | Mayo 2021 - Abril 2023 | Ionic, Angular, Node.js, MySQL y Supabase

#### Casa Blanca | Desarrollador Ionic Angular y Backend Supabase | Noviembre 2022 - Febrero 2023

- Desarrollo completo de aplicación móvil Ionic y Angular desde cero, para empresa dedicada a proporcionar servicios de renta de albercas y quintas para eventos, implementando funciones como mostrado, creación, edición y eliminación de eventos, exportación de eventos a word, y excel, shortcut a whatsapp con número de cliente, filtros de búsqueda por rangos de fechas y por cadenas de texto.
- Implementación de librería de Supabase para comunicarse con los servicios de backend.
- Creación de base de datos en Supabase y sus respectivas rutas para ser consumidas por la app al igual que la configuración de las reglas de seguridad para el acceso a las apis basada en roles.
- Colaboración directa con el cliente, recopilando los requerimientos con el cliente, comprensión efectiva de la lógica del negocio y sus
- Puesta en marcha exitosa de la aplicación, posteriormente agregando más lugares de renta del cliente.

#### Empresa prestadora de servicios de gruas | Desarrollador Ionic Angular y backend Node.js y MySQL | Mayo 2021 - Abril 2023

- Colaboración en el desarrollo de aplicación web Angular para empresa prestadora de servicios de gruas y yonque, implementando funciones tales como creación servicios en tiempo real, desarrollo de notificaciones con Socket IO, y retroalimentación de servicios terminados, funcionalidad de pagos y formularios.
- Participación en el desarrollo de aplicación móvil Ionic y Angular desde cero, enfocada a recibir los servicios creados por la app, y llenado y envío de formulario (información e imagenes) divididos por steps por el conductor de la grua, retornando el servicio completado a la app web y uso de SQLite para el almacenamiento local de datos.
- Desarrollo de base de datos normalizada en MySQL en servidor propio y de igual manera una API en Node.js con Express encargada de facilitar la comunicación con la app y la web.
- Cooperación entre los miembros del equipo y participación directa en la recopilación de información con el cliente.

## Zangup | Agosto 2020 - Enero 2021 | Ionic, Angular y Firebase

- Desarrollo de una app web en Angular haciendo uso de Angular Material y Firebase enfocada a presentar un producto que estaba por salir al mercado llamado Squirk lubricante, implementando funcionalidades tales como envio y mostrado de reseñas del producto, envío de formulario para ayuda en caso de querer distribuir o tener problemas con el producto.
- Diseño y desarrollo de un par de aplicaciones móviles Ionic + Angular desde cero partiendo como iniciativa de Zangup para posterior venta con multiples clientes, diseñando y utilizando como base datos Firebase.
- Desarrollo de una app web en Angular utilizando Angular Material para administrar una app móvil compartiendo datos por medio de Firebase.
- Maquetación de UI de acuerdo a los diseños de UX y aplicado de Bootstrap para diseño responsivo.

## EXOS | Agosto 2020 - Febrero 2021 | Quasar y Vue

- Incremento del rendimiento y optimización de aplicación web en Quasar con Vue utilizada en el sector hotelero como solución a los problemas de manejo de redes WiFi, facilitando administración, control y soporte.
- Colaboración en algunos proyectos web para mejorar el diseño de interfaz de usuario añadiendo responsividad para adaptarlas a cualquier tamaño de pantalla utilizando el flex grid de Quasar.
- Participación en proyecto, desarrollando vistas en app web de sector bancario, y consumo de API's por medio de Vuex.